最　高　行　政　法　院　裁　定
　　　　　　　　　　　　　　　94年度裁字第00203號
上　訴　人　乙○○
被 上訴 人　臺北縣政府
代　表　人　甲○○
上列當事人間因兵役事件，上訴人對於中華民國92年7月9日臺北
高等行政法院91年度訴字第2528號判決，提起上訴，本院裁定如
下：
　　主  文
上訴駁回。
上訴審訴訟費用由上訴人負擔。
　　理  由
一、按對於高等行政法院判決上訴，非以其違背法令為理由，不
    得為之，行政訴訟法第242條定有明文。是對於高等行政法
    院判決上訴，若未具體說明原判決違背何項法令、不適用或
    如何適用不當之具體情事，即非主張原判決違背法令以為上
    訴理由，其上訴不應准許。
二、本件上訴人主張：上訴人因兵役事務不服臺北縣徵兵檢查委
    員會之乙等體位判定，原判決謂：「原告（即本件上訴人）
    申請複檢改判體位時，曾出具同意書，同意以複檢醫院兵役
    用診斷證明書作為體位判等參考，絕無異議」，此項判決理
    由，被上訴人於原訴訟程序中完全未提出，使上訴人於判決
    前完全不知有此項攻擊理由，又遭原審採以為唯一之判決依
    據，此為未經辯論之突襲性裁判。且上訴人之所有主張均未
    被原審考量，僅以一句「洵不足採」將之全盤推翻，究竟為
    何係「洵不足採」，則完全無說明。本件究竟是否為政府之
    行政疏失（包含三軍總醫院複檢流程部分俱屬政府應負責之
    部分），此部分原判決並未備理由。本件之爭點：「行政流
    程太慢，根本不可能在此流程之下驗出合理結果」完全未被
    考量，為此請廢棄原判決，並撤銷原處分及訴願決定等語。
三、原判決駁回上訴人在原審之訴，係以：查上訴人係民國（下
    同）63年次役男，於82年間經臺北縣徵兵檢查委員會判定為
    乙等體位，嗣上訴人於91年1月17日以自費方式申請複檢改
    判體位，並於同年2月22日前往三軍總醫院附設民眾診療服
    務處複檢結果為：「高尿酸血症，血中尿酸值10.3，無關節
    液證明。」此有兵診字第B00000000號兵役用診斷證明書附
    卷可稽，復為上訴人所不否認，臺北縣徵兵檢查委員會乃判
    定上訴人為常備役乙等體位，經送役男體位審查委員會91年
    5月9日審議結果，同意原判定常備役乙等體位，被上訴人乃
    以91年5月15日北府兵徵字第0910236739號通知書通知上訴
    人，揆諸首揭規定，自無不合。又上訴人申請複檢改判體位
    時，曾出具同意書，同意以複檢醫院兵役用診斷證明書作為
    體位判等參考，絕無異議，此有上訴人簽名之同意書附原處
    分卷可憑，則上訴人經複檢後，以複檢程序流程太慢，致未
    能及時驗出痛風關節炎，侵害其獲判替代役體位之權益等語
    ，洵不足採。綜上說明，本件被上訴人對上訴人所為役男複
    檢判定體位結果之處分，核無違誤，訴願決定，予以維持，
    亦無不合，上訴人訴請撤銷，並請求命被上訴人判定其為替
    代役體位，均無理由，因而駁回上訴人在原審之訴。
四、本院按「經徵兵檢查之男子，應區分為常備役、替代役、免
    役體位。．．．。第一項體位得區分等級，其體位區分標準
    ，由國防部會同內政部定之。」、「役男經徵兵檢查後，對
    判定之體位認為有疑義者，應依下列方式之一，申請改判體
    位：一、填具申請書，並檢具醫療機構診斷證明書，報請戶
    籍地鄉（鎮、市、區）公所轉報直轄市、縣（市）政府審核
    ，准予複檢者，即送複檢醫院複檢，並由徵兵檢查委員會依
    複檢結果判定體位。二、填具申請書，並檢具複檢醫院兵役
    用診斷證明書，由戶籍地鄉（鎮、市、區）公所報請直轄市
    、縣（市）政府轉送徵兵檢查委員會判定體位。前項申請改
    判體位案件，徵兵檢查委員會於判定體位前，應送役男體位
    審查委員會審議。依第1項規定判定結果與原判定體位相同
    者，不得再以同一原因申請改判體位。」、「役齡男子經檢
    查後，其體位等級區分如下：一、常備役體位：區分甲、乙
    等。．．．」分別為兵役法第33條第1項前段、第3項、徵兵
    規則第14條及體位區分標準第2條第1項第1款所規定。又體
    位區分標準表第88項規定：「高尿酸血症為常備役乙等體位
    ，痛風關節炎經診斷確定者為替代役體位，備考欄並註明痛
    風關節炎係指關節液檢查含有尿酸晶體者。」本件上訴人係
    63年次役男，於82年間經台北縣徵兵檢查委員會判定為乙等
    體位，嗣上訴人於91年1月17日以自費方式申請複檢改判體
    位，並於91年2月22日前往三軍總醫院複檢診斷結果：「高
    尿酸血症。血中尿酸值10.3，無關節液證明。」據此，臺北
    縣徵兵檢查委員會乃依體位區分標準表第88項規定，判定上
    訴人為常備役乙等體位，經送役男體位審查委員會91年5月9
    日審議結果，同意原判定之常備役乙等體位，被上訴人乃據
    以91年5月15日北府兵徵字第0910236739號通知書通知上訴
    人。上訴人不服，遂循序提起本件行政訴訟。原審認臺北縣
    徵兵檢查委員會判定上訴人役男體位為乙等體位，臺北縣政
    府役男體位審查委員會審議結果，仍審定同意原乙等體位之
    判定，訴願決定予以維持，均無不合，因而維持原處分及訴
    願決定，並駁回上訴人在原審之訴，上訴意旨僅泛指原判決
    違反行政訴訟法第189條第2項之規定，惟並未具體說明原判
    決如何違背法令、不適用或如何適用不當之具體情事，依前
    開規定及說明，上訴人即非主張原判決違背法令以為上訴理
    由，其上訴為不合法，應予駁回。
五、依行政訴訟法第249條第1項前段、第104條、民事訴訟法第
    95條、第78條，裁定如主文。
中    華    民    國    94    年   2      月    3     日
                  第二庭審判長法  官　葉　振　權
                              法  官  黃  合  文
                              法  官　劉　鑫　楨
                              法  官　吳　明　鴻
                              法  官　梁　松　雄
以  上  正  本  證  明  與  原  本  無  異
中    華    民    國    94    年    2    月    3      日
　　　　　　　　　　　　　　　書記官　郭  育  玎
